【裁判字號】    97,交抗,762
【裁判日期】    970627
【裁判案由】    違反道路交通管理處罰條例
【裁判全文】
臺灣高等法院交通事件裁定            97年度交抗字第762號
抗  告  人
即受處分人  甲○○男  68歲.
上列抗告人因違反道路交通管理處罰條例案件，不服臺灣士林地
方法院，中華民國97年5月22日所為裁定（97年度交聲字第181號
），提起抗告，本院裁定如下：
    主  文
抗告駁回。
    理  由
一、原裁定意旨略以：本件抗告人即受處分人甲○○於民國96年
    11月22日下午1時16分許，駕駛車牌號碼6676-GM號自小客車
    ，行經彰化縣竹塘鄉台19線與東陽路交岔路口處，因闖紅燈
    違規，經警攔停當場掣單舉發。抗告人於應到案日期前申訴
    ，經原處分機關函請彰化縣警察局芳苑分局查明，仍認受處
    分人有「駕車行經有燈光號誌管制之交岔路口闖紅燈」之違
    規行為，而於97年1月10日以北市裁二字第裁22-I00000000
    號裁決書，依法裁處新台幣2,700元，並記違規點數3點。經
    核無違誤，聲明異議為無理由，應予駁回等語。
二、抗告意旨略以：舉發違反道路交通管理事件通知單（下稱舉
    發單）載明，號誌燈變換為紅燈"時"，仍強行通過。警員卻
    證稱，號誌燈變換為紅燈"後"才通過停止線，前後不一。且
    警員與號誌燈停止線相隔約70公尺，並非15公尺，由空照圖
    判讀得知，自足以影響有無闖紅燈判定結果，為此提起抗告
    云云。
三、經查：
(一)按按汽車駕駛人，行經有燈光號誌管制之交岔路口闖紅燈者
    ，處新臺幣（下同）1,800元以上5,400元以下罰鍰；汽車駕
    駛人，違反前開規定者，除依原條款處罰鍰外，並記違規點
    數3點，道路交通管理處罰條例第53條第1項、第63條第1 項
    第3款分別規定甚明。
(二)抗告人於上開時、地，駕駛車號6676-GM 號自用小客車，行
    經彰化縣竹塘鄉台19線與東陽路設有燈光號誌管制之交岔路
    口處闖紅燈之事實，業據證人即舉發警員林國生、杜武昌於
    原審證述無訛，互核所證大致相符，以其等與抗告人素昧平
    生，並無任何仇隙，顯無構詞誣陷抗告人而陷己身於偽證重
    罪追訴之理，其等所證，自堪採認。
(二)抗告人雖以前詞置辯。惟舉發單僅載明：違規事實為「闖紅
    燈（直行北向南行駛台19線）」，並無「號誌燈變換為紅燈
    時，仍強行通過」之文字。雖彰化縣警察局芳苑分局96年12
    月26日芳警分五字第0960021361號函記載「號誌燈變換為紅
    燈時仍強行通過」之文字，惟亦清楚載明抗告人闖紅燈違規
    行為係值勤警員親眼目睹而據以告發，故上開函文用語與林
    國生、杜武昌於原審所證稍有不同，尚無礙於抗告人闖紅燈
    違規事實之認定。且觀諸林國生陳稱，其取締交通違規事件
    達15、16年之久，視力矯正良好，案發當天天氣良好，抗告
    人越過停止線時，燈號已經轉為紅燈，經攔停後，抗告人表
    示如果立即停下來，怕後面的車子會撞上，所以才沒有停下
    來等語，顯然抗告人確實有闖紅燈之違規行為，否則，焉有
    遭警攔停後以恐遭後面來車追撞才未停車之回答。參以杜武
    昌證陳，當時證人站立處距離路口大約僅15公尺左右等語，
    抗告人徒以空照圖否定林國生、杜武昌因取締時所站位置無
    法正確判定其是否有闖紅燈行為，要屬卸責之詞，不足採信
    。
(三)綜上所述，原裁定駁回其聲明異議，核無不當。本件抗告為
    無理由，應予駁回。
四、據上論斷，應依道路交通案件處理辦法第26條，刑事訴訟法
    第412條，裁定如主文。
中    華    民    國    97    年     6    月    27    日
                  刑事第二庭審判長法  官  呂丹玉
                                  法  官  林恆吉
                                  法  官  李麗玲
以上正本證明與原本無異。
不得再抗告。
                                  書記官  廖婷璇
中    華    民    國    97    年    7     月    1     日


司法院資訊處製作；財團法人民間司法改革基金會備份。
